【裁判字號】    94,易,1530
【裁判日期】    950310
【裁判案由】    詐欺
【裁判全文】
臺灣臺北地方法院刑事判決              94年度易字第1530號
公  訴  人  臺灣臺北地方法院檢察署檢察官
被      告  甲○○
上列被告因詐欺案件，經檢察官聲請簡易判決處刑（94年度偵字
第14820號），本院認為不宜，改用通常程序審理，暨檢察官移
送併案審理（臺灣臺北地方法院檢察署94年度偵字第22428號及
臺灣士林地方法院檢察署94年度偵字第9630號），被告於準備程
序為有罪之陳述，本院合議庭裁定適用簡式審判程序，由受命法
官獨任審理，判決如下：
    主      文
甲○○連續幫助連續意圖為自己不法之所有，以詐術使人將本人
之物交付，處有期徒刑陸月，如易科罰金，以佰元折算壹日。
    事實及理由
一、甲○○因經濟拮据需款孔急，雖預見蒐購帳戶及存摺提供予
    不相識之人使用，可供該人或其所屬之犯罪集團作為非法轉
    帳使用，或欲詐騙被害人使之將款項匯入該帳戶，再予提領
    ，致使被害人及警方追查無門，竟仍不違背其本意，基於不
    確定幫助詐欺之概括犯意，循報紙刊登廣告，先於民國93年
    12 月底在台北市○○路○段附近，將其向台北富邦商業銀行
    古亭分行（帳號：000000000000）、合作金庫銀行玉成分行
    （帳號：0000000000000）申辦核發之存摺、提款卡，以新
    台幣（下同）5000元之代價，轉交真實姓名年籍不詳之成年
    男子使用，復於94年2月間某日，依相同方式，以2000元代
    價，將其向安泰商業銀行景美分行（帳號：00000000000000
    000）申辦核發之存摺、提款卡，交付該名成年男子使用，
    以此方式連續幫助該名成年男子所組成詐騙集團使用。迨該
    詐欺集團成員收受該等存摺、提款卡及密碼後，即基於概括
    犯意，連續自94年2月27日至同月28日，在不詳地點，以電
    話、簡訊向不特定人詐騙款項，要求匯款至甲○○上開帳戶
    ，其中：(一)戊○○於94年2月27日接獲電話，佯稱身分證遭
    冒用辦理信用卡，應辦理轉帳或匯款云云，使戊○○陷於錯
    誤，於同日匯款9萬9999元至上開甲○○台北富邦銀行古亭
    分行帳戶內；(二)丁○○於94年2月27日接獲電話簡訊，佯稱
    其信用卡在新光三越百貨公司遭盜刷，可利用提款機變更安
    全識別碼及理賠保險云云，致丁○○陷於錯誤，於同日接續
    匯款計7萬3245元至李玉蘭上開台北富邦銀行古亭分行帳戶
    ；(三)丙○○、乙○○分別於94年2月28日接獲電話簡訊，詐
    稱其信用卡在新光三越百貨公司遭盜刷，應前往銀行自動櫃
    員機變更密碼云云，致丙○○、乙○○陷於錯誤，丙○○於
    同日利用郵局提款機匯款9萬9999元至甲○○上開安泰銀行
    景美分行帳戶，乙○○則於同日利用郵局提款機匯款19萬
    9998元甲○○上開合作金庫銀行玉成分行帳戶、9萬9999元
    至上開安泰銀行景美分行帳戶；嗣各該被害人依指示匯款至
    前述帳戶後，察覺有異，查詢確認始知受騙，報警循線查悉
    上情。
二、證據名稱：
  (一)被告甲○○於本院之自白。
  (二)證人戊○○、丁○○、丙○○、乙○○之證述。
  (三)台北富邦銀行古亭分行、安泰銀行景美分行、合作金庫銀行
    玉成分行函文及歷史交易明細影本。
  (四)各被害人匯款單據郵政國內匯款執據影本1紙。
三、按刑法上之幫助犯，係對於犯罪與正犯有共同之認識，而以
    幫助之意思，對於正犯資以助力，而未參與實施犯罪之行為
    者而言（最高法院88年度臺上字第1270號判決意旨參照）。
    被告基於幫助之犯意，提供上開帳戶存摺、提款卡及密碼予
    詐欺集團，再由該詐欺集團，連續以詐術使被害人戊○○等
    人陷於錯誤，而轉帳至被告所提供之銀行帳戶，再經由該詐
    欺集團提領，並無證據證明被告有參與詐欺犯行之構成要件
    行為。核其所為，係犯刑法第339條第1項幫助連續詐欺取財
    罪。被告前後2次出賣上開帳戶之行為，時間緊接，所犯構
    成要件相同之罪名，顯基於概括犯意為之，為連續犯以一罪
    論，並加重其刑。聲請簡易判決處刑書雖未敘及被告所為提
    供上開台北富邦銀行古亭分行、合作金庫銀行玉成分行帳戶
    幫助詐欺犯行，然該事實與檢察官聲請簡易判決處刑之犯罪
    事實既具有連續犯或單純一罪關係，應為起訴效力所及，本
    院自得併予審究。被告係幫助他人犯罪，應依刑法第30條第
    2 項規定減輕之，並依法先加後減。爰審酌被告提供帳戶供
    詐欺集團使用，對社會大眾造成危害、其出賣之帳戶數量、
    被害人匯入至其之帳戶之金額多寡、犯後坦承犯行，態度尚
    稱良好，及公訴人對於科刑之意見等一切情狀，量處如主文
    所示之刑，併諭知易科罰金之折算標準，以資懲儆。
據上論斷，應依刑事訴訟法第452條、第273條之1第1項、第299
條第1項前段，刑法第56條、第30條第1項、第2項、第339條第1
項、第41條第1項前段，罰金罰鍰提高標準條例第1條前段、第2
條，判決如主文。
本案經檢察官方伯勳到庭執行職務
中    華    民    國    95    年    3     月    10    日
                  刑事第十二庭  法  官  胡宏文
以上正本證明與原本無異。
如不服本判決，應於判決送達後10日內，向本院提出上訴狀。
                                書記官  劉穗筠
中    華    民    國    95    年    3     月    13    日
附本案論罪科刑依據之法條：刑法第30條、第339條第1項
中華民國刑法第30條
(從犯及其處罰)
幫助他人犯罪者，為從犯。雖他人不知幫助之情者，亦同。
從犯之處罰，得按正犯之刑減輕之。
中華民國刑法第339條
(普通詐欺罪)
意圖為自己或第三人不法之所有，以詐術使人將本人或第三人之
物交付者，處5年以下有期徒刑、拘役或科或併科1千元以下罰金
。
以前項方法得財產上不法之利益或使第三人得之者，亦同。
前二項之未遂犯罰之。


司法院資訊處製作；財團法人民間司法改革基金會備份。
